【裁判字號】    97,審易,228
【裁判日期】    970530
【裁判案由】    竊盜
【裁判全文】
臺灣高雄地方法院刑事判決             97年度審易字第228號
公  訴  人  臺灣高雄地方法院檢察署檢察官
被      告  甲○○
上列被告因竊盜案件，經檢察官提起公訴（97年度偵字第5185號
），被告於本院審理期日為有罪之陳述，經裁定依簡式審判程序
審理，判決如下：
    主  文
甲○○竊盜，累犯，處有期徒刑伍月；扣案之汽車鑰匙壹支，沒
收。又攜帶兇器竊盜，累犯，處有期徒刑柒月。應執行有期徒刑
拾月；扣案之汽車鑰匙壹支，沒收。
    事  實  及  理  由
一、犯罪事實要旨：
    甲○○前因毒品危害防制條例等案件，經法院分別判處有期
    徒刑1 年2 月、4 月確定，嗣經定其應執行之刑為有期徒刑
    1 年5 月；復因毒品危害防制條例等案件，經法院分別判處
    有期徒刑10月、7 月，並經定其應執行之刑為有期徒刑1 年
    3 月確定，以上各罪接續執行，於民國92年7 月10日入監服
    刑，於94年10月20日縮短刑期假釋付保護管束，於95年2 月
    9 日保護管束期滿、假釋未經撤銷視為執行完畢（構成累犯
    ）。詎不知悔改，竟各意圖為自己不法之所有，於：（一）
    97年2 月4 日6 時30分許（起訴書誤載為7 時許，應予更正
    ），在高雄縣鳳山市○○○路148 號前，以其所有自備之汽
    車鑰匙1 支，竊取乙○○所有之車牌號碼7R-3453 號藍色自
    用小貨車1 部（引擎號碼W0000000A 號，福特六合出廠）；
    （二）97年2 月12日7 時許，攜帶其所有，客觀上足對人之
    生命、身體安全構成威脅，具有危險性，可供兇器使用之梅
    花扳手1 支，在高雄市○○區○○街與民康街口前，以該梅
    花扳手卸下丙○○所有之車牌號碼ZK-2192 號車牌2 面方式
    ，予以竊取該車牌2 面得手。嗣甲○○於96年2 月12日13時
    30分許，駕駛前開竊得之小貨車（已換掛前開竊得車牌2 面
    ）行經高雄縣鳳山市○○路380 巷口之際，因闖紅燈經警攔
    查，始進而查悉全情，並扣得前開汽車鑰匙1 支。
二、上開犯罪事實，有下列證據足資證明：
  1.被告迭於警詢、偵查及本院審理中之自白。
  2.證人即被害人乙○○於警詢中之證述。
  3.證人即被害人丙○○於警詢、偵查中之證述。
  4.贓物認領保管單、高雄縣政府警察局車輛尋獲電腦輸入單各
    2 紙，及蒐證照片5 張。
  5.扣案汽車鑰匙1 支。
三、核被告關於犯罪事實欄（一）所為，乃係犯刑法第320 條第
    1 項之竊盜罪。另按刑法第321 條第1 項第3 款之攜帶兇器
    竊盜罪，係以行為人攜帶兇器竊盜為其加重條件，此所謂兇
    器，其種類並無限制，凡客觀上足對人之生命、身體安全構
    成威脅，具有危險性之兇器均屬之，且祇須行竊時攜帶此種
    具有危險性之兇器為已足，並不以攜帶之初有行兇之意圖為
    必要（最高法院79年臺上字第5253號判例參照）；查被告執
    犯犯罪事實欄（二）所示犯行之梅花扳手既足以拆下車牌，
    顯見其質地堅硬，則該梅花扳手在客觀上自足對人之生命、
    身體安全構成威脅，而具有危險性，可供作為兇器使用，是
    核被告此部分所為，乃係犯同法第321 條第1 項第3 款之攜
    帶兇器竊盜罪。被告前經犯罪事實欄所示徒刑之宣告與執行
    完畢，有臺灣高等法院被告前案紀錄表在卷可按，其於有期
    徒刑執行完畢後，5 年之內故意再犯本案有期徒刑以上之各
    罪，均應論以累犯，並俱依刑法第47條第1 項加重其刑。被
    告所犯前開2 罪，犯意各別，行為互殊，應予分論併罰。
四、本院審酌被告不思以正當方式賺取財物，竟圖私慾，犯下本
    案2 次竊盜犯行，甚且攜帶兇器為之，所為非僅害及他人之
    財產權，且對於他人之生命、身體安全，也造成潛在之危險
    。惟念被告犯後全然坦認犯行，非無悔意，且其所竊得之物
    品均已發還予被害人取回，有前開贓物認領保管單2 份可按
    ，被害人所受之損害已有減輕等一切情狀，爰分別量處如主
    文所示之刑，並為被告定其應執行之刑。
五、末扣案汽車鑰匙1 支，為被告所有，供犯犯罪事實欄（一）
    所示犯行所用之物，業經本院認明如前，應依刑法第38條第
    1 項第2 款、第3 項，於關聯之罪項下，予以宣告沒收。至
    被告執犯犯罪事實欄（二）所示犯行之梅花扳手1 支，雖屬
    被告所有，惟業經被告丟棄而告滅失，亦經被告陳明在卷，
    本院自無由為沒收之宣告。
據上論結，應依刑事訴訟法第273 條之1 第1 項、第299 條第1
項前段、第310 條之2 、第454 條第1 項，刑法第320 條第1 項
、第321 條第1 項第3 款、第47條第1 項、第38條第1 項第2 款
第3 項、第51條第5 款、第9 款，刑法施行法第1 條之1 ，判決
如主文。
本案經檢察官周天畏到庭執行職務。
中    華    民    國    97    年    5     月    30    日
                  刑事第七庭  法  官  莊珮吟
以上正本證明與原本無異。
如不服本判決應於收受本判決後10日內向本院提出上訴書狀，並
應敘述具體理由，如未敘述上訴理由者，應於上訴期間屆滿後20
日內補提理由書狀於本院（均須按他造當事人之人數附繕本）「
切勿逕送上級法院」。
中    華    民    國    97    年    5     月    30    日
                              書記官  黃園芳
◎附錄本案所犯之法條：
《刑法第320 條第1 項》
意圖為自己或第三人不法之所有，而竊取他人之動產者，為竊盜
罪，處5 年以下有期徒刑、拘役或500 元以下罰金。
《刑法第321 條第1 項第3 款》
犯竊盜罪而有左列情形之一者，處6 月以上、5 年以下有期徒刑
：
三、攜帶兇器而犯之者。
《刑法施行法第1 條之1 》
中華民國94年1 月7 日刑法修正施行後，刑法分則編所定罰金之
貨幣單位為新臺幣。
94年1 月7 日刑法修正時，刑法分則編未修正之條文定有罰金者
，自94年1 月7 日刑法修正施行後，就其所定數額提高為30倍。
但72年6 月26日至94年1 月7 日新增或修正之條文，就其所定數
額提高為3 倍。


司法院資訊處製作；財團法人民間司法改革基金會備份。
